臺灣高等法院臺南分院刑事裁定
111年度聲字第216號
聲  請  人  臺灣高等檢察署臺南檢察分署檢察官
受  刑  人  蘇紹倫



上列聲請人因受刑人數罪併罰有二裁判以上，聲請定其應執行之
刑(111年度執聲字第115號)，本院裁定如下：
    主  文
蘇紹倫所犯如附表所示各罪所處之刑，有期徒刑部分應執行有期
徒刑伍年；併科罰金部分應執行罰金新臺幣捌萬元，如易服勞役
，以新臺幣壹仟元折算壹日。
    理  由
一、聲請意旨略以：受刑人蘇紹倫因槍砲彈藥刀械管制條例等數
    罪，先後經判決確定如受刑人定應執行刑案件一覽表(以下
    稱附表)，應依刑法第53條、第51條第5、7款規定，定其應
    執行之刑(編號1至4及編號3至4分別符合數罪併罰)，併科罰
    金部分並依刑法第42條第3項規定，定易服勞役折算標準，
    爰依刑事訴訟法第477條第1項聲請裁定。
二、按裁判確定前犯數罪者，併合處罰之。但有下列情形之一者
    ，不在此限：㈠、得易科罰金之罪與不得易科罰金之罪。㈡、
    得易科罰金之罪與不得易服社會勞動之罪。㈢、得易服社會
    勞動之罪與不得易科罰金之罪。㈣、得易服社會勞動之罪與
    不得易服社會勞動之罪。前項但書情形，受刑人請求檢察官
    聲請定應執行刑者，依第51條規定定之；數罪併罰，有二裁
    判以上者，依第51條規定，定其應執行之刑；數罪併罰，分
    別宣告其罪之刑，依下列各款定其應執行者：㈤宣告多數有
    期徒刑者，於各刑中之最長期以上，各刑合併之刑期以下，
    定其刑期，但不得逾30年。㈦宣告多數罰金者，於各刑中之
    最多額以上，各刑合併之金額以下，定其金額；依刑法第53
    條及第54條應依刑法第51條第5款至第7款之規定，定其應執
    行刑者，由該案犯罪事實最後判決之法院之檢察官，聲請該
    法院裁定之，刑法第50條、第51條第5款、第7款、第53條，
    刑事訴訟法第477條第1項分別定有明文。查受刑人因犯附表
    編號1至4所示之罪，分別經臺灣嘉義地方法院、臺灣臺南地
    方法院及本院判決如附表編號1至4所示之刑確定在案，有臺
    灣高等法院被告前案紀錄表在卷可稽。茲受刑人所犯如附表
    編號1所示得易科罰金之罪，與附表編號2至4所示不得易科
    罰金之罪，雖有刑法第50條第1項但書規定，不得併合處罰
    情事，惟受刑人已依刑法第50條第2項規定請求檢察官向本
    院聲請合併定應執行刑，有臺灣雲林地方檢察署刑法第50條
    第1項但書案件是否請求定應執行刑調查表在卷可憑(見本院
    卷第9頁)。且本院為犯罪事實最後判決之法院，是檢察官聲
    請本院合併定其應執行之刑，核屬正當。
三、又法律上屬於自由裁量之事項，有其外部性界限及內部性界
    限，並非概無拘束。依據法律之具體規定，法院應在其範圍
    選擇為適當之裁判者，為外部性界限；而法院為裁判時，應
    考量法律之目的及法律秩序之理念所在者，為內部性界限。
    法院為裁判時，二者均不得有所踰越。在數罪併罰，有二裁
    判以上，定其應執行刑之案件，法院所為刑之酌定，固屬自
    由裁量之事項，然仍應受前揭外部性界限及內部性界限之拘
    束（最高法院80年台非字第473號判決要旨參照）。本件受
    刑人所犯如附表所示之罪，經臺灣嘉義地方法院、臺灣臺南
    地方法院及本院先後判處如附表所示之刑確定，其中附表編
    號1至2所示之罪，前經臺灣嘉義地方法院以109年度聲字第7
    85號裁定應執行有期徒刑9月確定，有各該裁判書附卷可稽
    。則依上揭說明，本院於本件定應執行刑時，不得逾越刑法
    第51條第5款、第7款所定法律之外部界限，即不得重於附表
    編號1至4所示有期徒刑及附表編號3、4所示罰金總和，亦應
    受內部界限之拘束，即有期徒刑部分不得重於臺灣嘉義地方
    法院先前就附表編號1至2所示有期徒刑所定之應執行刑9月
    與附表編號3至4所示有期徒刑之總和，是本院在上開外部性
    及內部性界限範圍內，並審酌被告所犯附表編號1、2所示之
    罪及附表編號3、4所示之罪，分別係犯罪質相類似之毒品或
    槍砲犯罪，責任非難重複之程度分別甚高，但附表編號1、2
    及附表編號3、4，分別係犯毒品或槍砲犯罪，罪質有所不同
    ，彼此間並無重複非難之情形；附表編號1、2所示之罪犯罪
    時間甚為相近，且各罪犯罪時間相距不長，全部犯罪時間持
    續約2個月，犯罪次數前後共4次，參以所犯之罪罪質有越來
    越重之趨勢，足見受刑人法敵對性格強烈，再考量臺灣嘉義
    地方法院先前就附表編號1至2所示之罪刑，已經定過應執行
    刑，而衡量過受刑人犯罪時間、類型、處罰之重複性等情形
    審酌後，就受刑人所處刑期有所減輕，故本次合併定應執行
    刑，亦應考量減輕刑期之程度，避免難以收矯正之效，併參
    考受刑人對於本件定應執行之刑之意見等情，兼衡刑罰經濟
    與公平、比例等原則，而為整體評價後，定如主文所示之應
    執行刑及罰金，並就罰金部分，諭知易服勞役之折算標準。
    至受刑人所犯附表編號1所示之罪，雖經法院判處6月以下之
    有期徒刑，合於刑法第41條第1項前段得易科罰金之規定，
    並已由法院諭知易科罰金之折算標準，惟因本案合併定應執
    行刑之罪中，另有附表編號2至4所示之罪所處之刑不得易科
    罰金，依司法院釋字第144號解釋，上開各罪合併定應執行
    刑之結果，自亦不得易科罰金，無須再諭知易科罰金之折算
    標準，併此敘明。
四、依刑事訴訟法第477條第1項，刑法第50條、第53條、第51條
    第5款、第7款、第42條第3項，裁定如主文。
中　　華　　民　　國　　111 　年　　3 　　月　　29　　日
                  刑事第六庭    審判長法　官  張瑛宗
                                      法　官  林逸梅
                                      法　官  李秋瑩
以上正本證明與原本無異。
如不服本裁定，應於收受本裁定後五日內向本院提出抗告狀。
　　　　　　　　　　　　　　　　　　　書記官  劉紀君
中　　華　　民　　國　　111 　年　　3 　　月　　29　　日